【裁判字號】    99,家聲,86
【裁判日期】    991119
【裁判案由】    許可監護人行為
【裁判全文】
臺灣宜蘭地方法院民事裁定              99年度家聲字第86號
聲  請  人  倪月芳
上列聲請人聲請許可監護人行為事件，本院裁定如下：
    主  文
准聲請人處分受監護人李清章所有如附表所示之不動產。
聲請程序費用新臺幣壹仟元由聲請人負擔。
    理  由
一、聲請意旨略以：李清章前於民國九十二年九月二十六日經法
    院裁定宣告為禁治產人，並選定聲請人倪月芳為禁治產人李
    清章之監護人，然為維持支應照顧禁治產人李清章之相關費
    用，實有處分禁治產人所有如附表所示財產之必要，爰請准
    予處分等語。
二、按民法總則中華民國九十七年五月二日修正之條文施行前，
    已為禁治產宣告者，視為已為監護宣告；繫屬於法院之禁治
    產事件，其聲請禁治產宣告者，視為聲請監護宣告；聲請撤
    銷禁治產宣告者，視為聲請撤銷監護宣告；並均於修正施行
    後，適用修正後之規定，民法總則施行法第四條定有明文。
    且上開民法總則中華民國九十七年五月二日修正之條文，業
    於九十八年十一月二十三日施行。查李清章前經法院裁定宣
    告禁治產在案，有戶籍謄本在卷可佐，故其既經禁治產宣告
    者，當應視為已受監護宣告。合先敘明。
三、次按，監護人對於受監護人之財產，非為受監護人之利益，
    不得使用、代為或同意處分。監護人為下列行為，非經法院
    許可，不生效力：(一)代理受監護人購置或處分不動產。(二)代
    理受監護人，就供其居住之建築物或其基地出租、供他人使
    用或終止租賃。監護人不得以受監護人之財產為投資。但購
    買公債、國庫券、中央銀行儲蓄券、金融債券、可轉讓定期
    存單、金融機構承兌匯票或保證商業本票，不在此限。民法
    第一千一百零一條定有明文。該條規定，依民法第一千一百
    十三條規定，準用於成年人之監護。
四、經查，聲請人倪月芳所為主張，業據提出戶籍謄本、宜蘭縣
    羅東地政事務所土地所有權狀、建物所有權狀、土地、建築
    改良物抵押權設定契約書、土地登記第二類謄本、農地及農
    舍配建買賣契約書等件在卷為證，堪信屬實。且本件處分受
    監護宣告之人李清章所有如附表所示不動產之所得，將用於
    照顧及支應受監護宣告之人之相關費用等情，亦經聲請人倪
    月芳到庭陳述綦詳。茲審酌聲請人為受監護宣告之人李清章
    之妻，同為受監護宣告之人之監護人，相關受監護宣告之人
    之生活、醫療、照顧等各項費用與開銷，均由聲請人支應處
    理，故聲請人擬處分受監護宣告之人所有如附表所示之不動
    產，俾能用於支付李清章相關照顧費用，當屬為受監護宣告
    之人之利益無誤。本件聲請於法核無不合，為有理由，應予
    准許。
五、依非訟事件法第二十一條第一項前段規定，裁定如主文。
中    華    民    國    99    年    11    月    19    日
                  臺灣宜蘭地方法院家事法庭
                      法  官  陳嘉年
以上正本與原本無異。
如不服本裁定，應於裁定送達後10日內向本院提出抗告狀（應附
繕本）。
中    華    民    國    99    年    11    月    19    日
                      書記官  林家妮
附表
┌─┬──────────┬─────┬────────┐
│編│地號、建號、門牌號碼│權利範圍及│面積（平方公尺）│
│號│及其他              │持分比例  │                │
├─┼──────────┼─────┼────────┤
│一│宜蘭縣羅東鎮○○段四│全部      │568.5           │
│  │二一地號            │          │                │
├─┼──────────┼─────┼────────┤
│二│宜蘭縣羅東鎮○○段一│全部      │一層：58.04     │
│  │七一八建號（門牌號碼│          │二層：59.84     │
│  │：宜蘭縣羅東鎮○○街│          │三層：51.92     │
│  │三八三號）          │          │總面積：169.8   │
│  │                    │          │附屬建物：陽台（│
│  │                    │          │面積：15.27）   │
└─┴──────────┴─────┴────────┘

司法院資訊處製作；財團法人民間司法改革基金會備份。
